【裁判字號】    94,訴,50
【裁判日期】    950102
【裁判案由】    貪污
【裁判全文】
臺灣宜蘭地方法院刑事判決                94年度訴字第50號
公  訴  人  臺灣宜蘭地方法院檢察署檢察官
被      告  甲○○
指定辯護人  本院公設辯護人 黃之中
上列被告因貪污案件，經檢察官提起公訴（93年度偵字第3524號
），本院判決如下：
    主  文
甲○○無罪。
    理  由
一、公訴意旨略以：被告甲○○於民國93年1月1日起至93年3月1
    日止，擔任宜蘭縣宜蘭市公所第二公有零售市場（即南館市
    場）之約僱人員，負責向該市場地下室、3樓、4樓及5樓各
    攤位收取電費、冷氣費，為依據法令從事公務之人員。其收
    取之款項應即交付該市場管理員後解繳公庫，不得挪為私用
    ，詎其意圖為自己不法之所有，自93年1月8日起，陸續向各
    攤位收取92年11月、12月之費用，共計新台幣（下同）259,
    491元後，將該筆金錢全數侵占入己攜回家中，至93年3月1
    日甲○○調任宜蘭市公所清潔隊員時，仍未將該款項繳出，
    嗣接任該市場管理員之丁○○數度向甲○○催繳未果而陳報
    主管後，甲○○始於93年4月13日將該款項以現金交予丁○○，由丁○○於93年4月14日繳入公庫帳戶。因認被告涉犯
    貪污治罪條例第4條第1項第1款侵占公有財物罪嫌等語。
二、按犯罪事實應依證據認定之，無證據不得認定犯罪事實；又
    不能證明被告犯罪者，即應諭知無罪之判決，刑事訴訟法第
    154條第2項、第301條第1項分別定有明文。次按刑事訴訟法
    第161條已於91年2月8日修正公布，其第1項規定：檢察官就
    被告犯罪事實，應負舉證責任，並指出證明之方法。因此，
    檢察官對於起訴之犯罪事實，應負提出證據及說服之實質舉
    證責任。倘其所提出之證據，不足為被告有罪之積極證明，
    或其指出證明之方法，無從說服法院以形成被告有罪之心證
    ，基於無罪推定之原則，自應為被告無罪判決之諭知（最高
    法院92年台上字第128號判例要旨參照）。又認定不利於被
    告之事實，須依積極證據，苟積極證據不足為不利於被告事
    實之認定時，即應為有利於被告之認定，更不必有何有利之
    證據（最高法院30年上字第816號判例要旨參照）。另貪污
    治罪條例第4條第1項第1款之侵占公有財物罪，須行為人主
    觀上有不法所有之意圖，客觀上有變更持有為所有之行為，
    始足當之，如果因係懈怠或其他因素繼續持有而無易持有為
    所有意圖者，即難以貪污侵占之罪名相繩（最高法院82年度
    台上字第4095號判決要旨參照）。
三、本件公訴意旨認被告甲○○涉犯侵占公有財物之罪嫌，無非
    係以下列證據為據：
（一）被告於調查站及偵查中之自白。
（二）證人丁○○即宜蘭縣宜蘭市公所第二公有零售市場管理員
      於偵查、本院審理中之證詞。
（三）證人乙○○即被告之父於偵查中之證詞。
（四）證人丙○○即宜蘭縣宜蘭市公所第二公有零售市場前任約
      僱人員於本院審理中之證詞。
（五）證人游震東即宜蘭縣宜蘭市公所第二公有零售市場前任管
      理員於本院審理中之證詞。
（六）宜蘭市第二公有零售市場92年11月份、12月份徵收地下室
      攤（舖）位電費報表2紙。
（七）宜蘭市公所主計室交易傳票資料查詢1份。
（六）宜蘭市農會代理宜蘭市公所公庫送繳憑單6紙。
（八）宜蘭縣宜蘭市公所94年3月18日市農字第0940003777號函
      附資料1份。
（九）財團法人長庚紀念醫院（林口）分院94年6月3日（94）長
      庚院法字第0491號函1份。
四、訊據被告甲○○固坦承於上開期間，擔任上開公務，並於93
    年4月13日，始將上開259,491元交付丁○○之事實（見本院
    卷第14頁）。而上開坦承之事實，業經證人丁○○、丙○○
    、游震東分別於偵查、本院審理中證述明確（見偵卷第9頁
    至第10頁；本院卷第99頁、第106頁、第137頁至第141頁）
    ，並有宜蘭縣宜蘭市公所92年12月31日就職人員報告單1紙
    、宜蘭市第二公有零售市場92年11月份、12月份徵收地下室
    攤（舖）位電費報表2紙、宜蘭市公所主計室交易傳票資料
    查詢1份、宜蘭市農會代理宜蘭市公所公庫送繳憑單6紙在卷
    可佐（見調查卷第1頁至第2頁、第5頁至第9頁；本院卷第64
    頁），堪認屬實。惟被告堅詞否認有何侵占公有財物之犯行
    ，被告及辯護人辯稱：
（一）被告於偵查中雖供承曾把收的錢帶回家，並放在家裡房間
      ，惟於同次偵查中亦稱將收取的錢放在辦公室抽屜，故被
      告之真意為何已難辨明，況被告於本院審理中堅稱收到的
      錢都放在辦公室抽屜，且有上鎖。故被告究有無將該筆金
      錢帶回家已屬真相難明，依罪疑唯輕之理，自應採信被告
      於本院審理中所述。況自被告偵查迄本院審理中被告均抗
      辯未挪用該筆金錢，此亦經證人乙○○於偵查及本院審理
      中證述屬實，故自不能僅以被告於調查站之自白，遽為不
      利於被告之認定。
（二）且被告因剛至宜蘭縣宜蘭市公所第二公有零售市場擔任約
      僱人員，環境不太熟悉，又洽逢父親生病住院，因之前尚
      未將該市場費用收齊，以為係要將費用全部收齊後才繳回
      ，故較慢將錢繳回，而所收取的款項皆放在宜蘭市公所辦
      公室抽屜內，被告僅是有念頭要拿該筆錢支付父親醫療費
      ，但遭到父親阻止。
（三）又證人丙○○於本院審理中證述：有些攤販不好收費，情
      況都一直沒有改善，直到被告也相同‧‧收費1,000元以
      下就先放在辦公室抽屜，等到次日徵收時超過1,000元就
      開出傳票繳納農會，但這是我自己的作法，沒有人規定，
      免除傳票呈送傳閱繁複等語，參以本院卷第24頁之代收款
      明細帳載有92年10月2日始收齊陳桂蘭等51戶之92年5月、
      6月份電費，足證部分攤位有遲延繳費習慣，且依丙○○
      上開證詞可知其就收齊多少款項始繳庫之規定不甚明瞭，
      遑論被告。而證人丙○○雖有告知被告當天收當天繳，但
      也有告知被告錢收得比較少的話，不要繳到宜蘭市農會，
      到時候要製作月報表時，傳票太多會比較麻煩，等傳票縮
      短到5張、6張時再繳。佐以證人丁○○於本院審理中證述
      ：我的作法是當天收齊當天繳宜蘭市農會，之前的人是累
      積到一定數量才繳交的等語，益徵被告因循前手作法，實
      不知有何不當之處。
（四）另證人丁○○於本院審理中證述：依公庫法施行細則有規
      定5日內應將所收款項繳交，但沒有告知被告有此規定等
      語，況被告於93年1月1日起擔任宜蘭市公所第二公有零售
      市場之約僱人員，迄93年3月1日即調任宜蘭市公所清潔隊
      員，任職該市場僅2個月時間，且據證人游震東及丁○○
      於本院審理中之證詞可知，被告於任職初至93年1月底間
      並無主管指導業務，被告因疏忽而未將收納款項繳交公庫
      ，應僅屬行政疏失，尚難逕論以侵占公有財物罪。
五、經查：
（一）證據能力部分：
   1、按被告之自白，非出於強暴、脅迫、利誘、詐欺、疲勞訊
      問、違法羈押或其他不正之方法，且與事實相符者，得為
      證據，刑事訴訟法第156條第1項定有明文。因此，被告之
      自白得為證據者，須具備：(1)非出於強暴、脅迫、利誘、
      詐欺或其他不之方法。(2)與事實相符之2種要件，苟缺其
      一，已失其證據能力，不得採為判斷事實之證據資料（最
      高法院29年上字第1457號判例要旨參照）。
   2、本件被告於調查員詢問時自白：「‧‧（問：為何離職？
      ）因家父身體狀況不好。（問：侵占公款是否原因之一？
      ）涉嫌侵占宜蘭市公款乙事是我請辭原因之一，但主要原
      因是家父身體狀況不好。（問：首先溝通觀念，因為我們
      證據收集差不多完備，加上你所侵占之金額不多，且已還
      給宜蘭市政府，所以這不像是侵占幾百萬、幾千萬的大案
      子，希望你能實話實說，檢察官會有較好的處置。）我到
      這邊全部是實話實說。（問：所侵占的金錢用途？）一半
      花在我父親的醫藥費上，含在長庚醫院的開刀費用，其餘
      剩下的放在家裡。‧‧（問：你向攤商收取的電費、冷氣
      費後，置放於何處？）我會將收取之款項暫鎖放在我辦公
      室抽屜。‧‧（問：你向攤商收取之92年11月、12月份冷
      氣費及電費是否有繳入國庫？是否於93年4月13日才1次補
      進去？）對，因為當時家裡沒有錢。（問：你所侵占的金
      額中，約用去多少錢？）約用去200,000元左右。（問：
      你是否將收取到的費用陸續帶回家，拿去支付父親的醫療
      費用？）我沒有帶回家，而是直接拿去繳醫療費用及買一
      些補品。（問：丁○○向你催討時你已用了多少錢，你和
      你父親討論後是誰向朋友借錢來還？）已動用200,000元
      左右，由我父親跟他朋友借錢。‧‧（問：你是不是把借
      來的250,000元加上剩下尚未花用的9,000多元交給丁○○
      繳交公庫？）對。‧‧。」等語，此經本院勘驗上開詢問
      錄音帶製成譯文1份附卷，並經被告確認無誤（見本院卷
      第73頁至第76頁、第130頁、第144頁）。綜觀上開詢問過
      程錄音並未有中斷情形，且調查員於詢問期間尚希望被告
      實話實說，被告亦告以係實話實說，而詢問過程係採一問
      一答方式，被告對於所詢問之問題均能自由陳述，足見被
      告上開自白係出於其自由意志，故被告於本院始抗辯自白
      非出於真意，顯然不足採信。
   3、而被告於偵查中自白：「‧‧（問：之前向攤位所收的錢
      放在何處？）放在辦公室的抽屜。（問：繳庫就好，為何
      放在辦公室？）當時我父親生病住院，我本想將錢挪用支
      付醫藥費，但最後仍未支付。（問：〈提示調查站筆錄〉
      所言是因你父親向人借錢而以這筆錢還債有何意見？）我
      有將這筆錢帶回家，放在家裡房間，本想支付父親醫藥費
      ，但因有親戚借我父親醫藥費，故我未支用，於4月13 日
      即將錢交給丁○○。‧‧」等語（見偵卷第11頁至第12頁
      ）。
   4、互核被告於調查站及偵查中之自白，對所收取之電費、冷
      氣費共259,491元，就有無用以支付其父乙○○之醫療費
      用及該筆款項有無攜帶回家乙節前後供述不一，又觀之乙○○係因疑頸椎病變，而於92年10月24日至財團法人長庚
      紀念醫院林口分院神經外科就診，並自92年10月27日至92
      年10月31日住院，接受頸椎間盤切除手術，上開住院期間
      醫療費用共計69,918元，其中健保給付5,8561元，自費部
      分為11,357元，此有該院94年6月3日（94）長庚院法字第
      0941號函及所附醫療費用明細表1份在卷足憑（見本院卷
      80頁至第81頁），可知乙○○住院開刀期間係在被告於93
      年1月1日擔任宜蘭縣宜蘭市公所第二公有零售市場約僱人
      員前，且已相隔2個月，況上開醫藥費用扣除健保給付，
      僅需負擔11,357元。則被告於調查員詢問時自白：所侵占
      的金錢一半花在父親的醫藥費上，含在長庚醫院的開刀費
      用，其餘剩下的放在家裡等語；於偵查中自白：當時我父
      親生病住院，我本想將錢挪用支付醫藥費，但最後仍未支
      付。我有將這筆錢帶回家，放在家裡房間，本想支付父親
      醫藥費，但因有親戚借我父親醫藥費，故我未支用等語，
      核與上開佐證之證據不符，尚難認為屬實，依上開規定及
      判例要旨所示，被告此部分自白，自不得採為判斷事實之
      證據資料。
   5、至於證人乙○○於偵查中證述：我93年年初到林口長庚醫
      院開刀，住院約10幾天，所有醫療費用約100,000餘元，
      費用跟親戚葉逢亮借。我在醫院時，被告曾問我開刀的費
      用有無能力支付，他有收一筆款可先支用，被告說已將該
      筆款項先帶回家，我告訴他那是公家的錢不能動，要他趕
      緊繳回去，而且醫藥費已向親戚借足等語（見偵卷第21頁
      至第22頁），惟證人乙○○所述住院期間、費用，核與前
      述財團法人長庚紀念醫院林口分院函覆內容不符，且觀之
      證人乙○○係於93年12月28日接受偵訊，距前述其住院時
      間，相隔1年之遙，顯見其記憶已有所不清，故自難以證
      人乙○○此部分證詞，據以佐證被告上開自白係屬真實，
      併此敘明。
（二）實體部分：
   1、按政府各機關得自行收納之款，其保管期限至多不得逾5
      日，其有特殊情形者，得由主管機關報請公庫主管機關核
      准延長之，公庫法施行細則第9條定有明文。故依上開規
      定，除有特殊情形外，被告於收取宜蘭縣宜蘭市公所第二
      公有零售市場之電費、冷氣費後，其保管期限至多不得逾
      5日，先予敘明。
   2、證人丙○○於本院審理中證述：我於91年2月1日至92年12
      月31日擔任南館市場之約僱人員，之後由被告接任。約僱
      人員之業務內容為收取地下室的電費，收款流程係每月25
      日向地下室業者收取電費，先由技工抄電錶，電力公司寄
      電費單到市公所，再轉技工計算電費，計算好後再交給我
      開單據，次月5日之前我就會收到，我是次月25日起開始
      收，單月只收冷氣費，雙月收冷氣費及電費，我收款後當
      天繳庫，是繳入宜蘭市農會，而宜蘭市農會代理宜蘭市公
      所公庫送款憑單是我填的，當天收款當天繳庫，繳完後要
      通報，有1張宜蘭市公所收入傳票，等到每月11日製作報
      表，加總總收款，報給市場管理員呈給宜蘭市公所的課長
      。我交接時，前手承辦人告訴我說當天收款當天繳庫。我
      在92年10月至12月間，每月有數次將電費繳入公庫等語（
      見本院卷第99頁至第103頁）。佐以證人游震東於本院審
      理中證述：我自90年3月16日至93年1月1日擔任南館市場
      管理員，攤販電費是每月25日徵收，到次月10日左右，由
      徵收員製作報表，給我們核對後，再呈報上去。依前手承
      辦人員交接下來是當天收款，當天繳庫，但沒有明文規定
      等語（見本院卷第106頁至第108頁）。證人丁○○於偵查
      中證述：宜蘭市公所向市場攤販收取電費，係先由技工抄
      表，徵收員開立收費通知單，徵收員至各攤位收費，並開
      立收據，當天所收的錢，5日內直接繳入宜蘭市農會等語
      （見偵卷第9頁）；於本院審理中證述：我任職於宜蘭市
      公所第二公有零售市場管理員，自93年2月1日迄今，負責
      業務是第二公有零售市場各項水電費、租金、修繕、公共
      秩序維持。宜蘭市公所向市場攤販收取電費是由市公所先
      代付，再開收據向承租人按使用量收取，冷氣費是每個月
      都收，私電費是每2個月收1次，由約僱人員專責去收取。
      我接任時，被告任職約僱人員，我們每月10日以前要製作
      報表。依公庫法施行細則第9條規定收納之款，5日以內要
      繳庫是等語（見本院卷第136頁至第138頁、第140頁）。
      並有宜蘭市第二公有零售市場92年11月份、12月份徵收地
      下室攤（舖）位電費報表2紙、宜蘭市第二公有零售市場
      攤（舖）位電費及公共用電收費通知單8紙、宜蘭市農會
      代理宜蘭市公所公庫送款憑單16紙、宜蘭市公所收入傳票
      13紙、宜蘭縣市蘭市公所代收款明細帳1份在卷可參（見
      調查卷第1頁至第4頁；本院卷第24頁至第41頁）。可知宜
      蘭縣宜蘭市公所第二公有零售市場各攤位電費、冷氣費收
      取流程，係先由技工抄電錶，送台灣電力股份有限公司開
      立單據，再由技工計算電費，送約僱人員製作宜蘭市第二
      公有零售市場攤（舖）位電費及公共用電收費通知單，於
      每月25日開始向各攤位收費，且單月只收冷氣費，雙月收
      冷氣費及電費，於收款後由約僱人員製作宜蘭市農會代理
      宜蘭市公所公庫送款憑單，將收取款項繳入宜蘭市農會代
      理宜蘭市公所公庫後，送宜蘭市公所佐理員製作宜蘭市公
      所收入傳票，嗣於每月10日前製作宜蘭市第二公有零售市
      場徵收地下室攤（舖）位電費報表呈報該市場管理員，再
      由宜蘭縣宜蘭市公所主計室製作代收款明細帳。至於約僱
      人員向宜蘭縣宜蘭市第二公有零售市場攤販所收取之電費
      、冷氣費，依該市場作業慣例，應當日製作宜蘭市農會代
      理宜蘭市公所公庫送款憑單，將收取款項繳入宜蘭市農會
      代理宜蘭市公所公庫，並送交宜蘭市公所佐理員製作宜蘭
      市公所收入傳票，惟此並無明文規定。
   3、而證人丙○○於本院審理中證述：我於92年10月至92年12
      月間，每月有數次將電費繳入公庫，而我向攤位收款時，
      業者有遲延繳交情形，但比較少，該處有100餘攤位，有
      些攤位要等手頭比較充裕時，才會一起繳，但大約8成會
      按時繳等語（見本院卷第101頁至第103頁）。而依宜蘭市
      農會代理宜蘭市公所公庫送款憑單、宜蘭市公所收入傳票
      、宜蘭縣宜蘭市公所代收款明細帳，顯示自92年10月至92
      年12月間，附表編號1、3、4、6、7、9、10所示日期，部
      分攤位有補繳電費情形，此有上開憑單16紙、傳票13紙、
      明細帳1份在卷可參（見本院卷第24頁至第41頁）。可知
      宜蘭縣宜蘭市第二公有零售市場之部分攤位繳費有遲延補
      繳之情況。
   4、又證人丙○○於本院審理中證述：我交接給被告時，當時
      快92年12月底，我帶被告到南館市場地下室認識攤位，告
      知收取款項的時間及流程，並告訴被告當天收當天就要繳
      交宜蘭市農會。我也有告知被告不要等拖延之款項收齊，
      就直接將已收齊的錢繳交宜蘭市農會等語（見本院卷第10
      1頁至第102頁）。佐以證人丁○○於偵查中證述：被告於
      93年1月1日擔任約僱管理員，負責收92年11月、12月的費
      用，我是93年2月1日接任管理員，被告未依規定於93年2
      月10日將上月收費情形報給我，直到93年3月1日被告調職
      仍未報給我，他應繳入公庫259,491元，事後於93年4月中
      旬，被告有將所的錢繳回等語（見偵卷第9頁至第10頁）
      ；於本院審理中證述：我接任時，被告任職約僱人員，我
      們每月10日前要製作報表，我93年2月1日接任，93年2月
      10日後，我要被告製作報表，被告說儘快整理好再給我，
      被告跟我說他父親人不舒服，過幾天再整理出來，被告係
      於93年3月1日調清潔隊，被告調職時沒有將報表交給我，
      因為這樣我一直督促被告，而被告說他會回來處理，完成
      交接事宜，被告應該是93年1月1日起就有收錢，陸陸續續
      被告應該都有在收取，被告93年1月1日收取的錢是92年11
      月、12月的錢，報表是後來我依照被告收取的錢來製作，
      259,491元是被告所經辦的錢。我到任時有詢問被告電費
      收取情形，被告說有請前手丙○○在教他。被告於93年4
      月有將259,491元繳出來，由我於次日繳庫等語（見本院
      卷第137頁至第141頁）。且被告於本院亦供承：丙○○有
      跟我說當天收當天繳等語（見本院卷第105頁）。參以宜
      蘭市第二公有零售市場92年11月份、12月份徵收地下室攤
      （舖）位電費報表2紙製表人係丁○○，而依宜蘭市公所
      主計室交易傳票資料查詢結果，顯示93年1月3日至93年2
      月29日止，皆無傳票繳庫紀錄，此有上開資料在卷足憑（
      見調查卷第1頁至第2頁、第5頁至第7頁）。可證證人丙○○於92年年底將職務移交被告時，確實有告知被告勿庸待
      全部攤位收齊電費、冷氣費，即應依上開作業慣例，將當
      日收取之電費、冷氣費，於當日製作宜蘭市農會代理宜蘭
      市公所公庫送款憑單，繳入宜蘭市農會代理宜蘭市公所公
      庫，並送交宜蘭市公所佐理員製作收入傳票，惟被告自93
      年1月1日至93年3月1日，擔任宜蘭縣宜蘭市公所第二公有
      零售市場約僱人員期間，竟均未依上開作業慣例繳納所收
      取之92年11月、12月該市場攤位電費及冷氣費30,191元、
      229,300元，共計259,491元，至宜蘭市農會代理宜蘭市公
      所公庫，嗣經證人丁○○催促下，被告始於93年4月13日
      將上開款項以現金交予丁○○，由丁○○於93年4月14日
      繳入上開公庫。
   5、另證人丙○○雖於本院審理中證述：我是收費1,000元以
      下，就先放在辦公室抽屜，等到次日徵收時超過1,000元
      就開出傳票繳納宜蘭市農會，這沒有人規定，是我自己的
      作法，為了製作報表傳票方便，免除傳票呈送傳閱繁複等
      語（見本院卷第105頁）。惟此乃證人丙○○本身處理此
      項事務之方式，非必即屬正確，況承前述，被告已明確知
      悉當日收取之電費、冷氣費應當日繳入公庫之作業慣例，
      核與丙○○上開實際繳庫方式相左，被告如有疑義自應主
      動請示上級主管正確之法律規範，克盡職責，非謂即可依
      循丙○○上開繳庫方式處理事務。且依附表編號1至13所
      示，證人丙○○於92年10月至92年12月間，每月仍有多次
      將所收取之電費繳入宜蘭市農會代理宜蘭市公所公庫，而
      被告縱於收取電費過程有前述部分攤位遲繳費用情形，然
      被告既已明知上開作業慣例，即應將所已收取之電費、冷
      氣費繳入宜蘭市農會代理宜蘭市公所公庫，即便係依循證
      人丙○○上開繳庫方式，被告每月仍應將所收取之電費、
      冷氣費繳納公庫。惟承前述，被告於任職期間2個月均未
      有何繳庫紀錄，顯已違反上開公庫法施行細則所示收取之
      電費、冷氣費，保管期限至多不得逾5日之規定。故被告
      仍以前詞辯稱：丁○○未曾告知被告應5日內將所收取電
      費繳庫之規定，被告係依循前任約僱人員作法，誤以為要
      將電費收齊始繳庫等語，自不足採信。
   6、然證人丁○○於本院審理中證述：被告離職後有回來把應
      該交接的事宜，移交給繼任約僱人員楊黃玉蘭，我不知道
      被告收到的電費放在何處。被告於93年3月1日報到後，鑰
      匙還是沒有交出來，所以我們無法瞭解抽屜裡面是什麼東
      西，我不知道被告是何時將鑰匙交出，但被告後來有交出
      來等語（見本院卷第140頁至第141頁）。足見被告於離職
      後，仍有陸續返回宜蘭縣宜蘭市第二公有零售市場辦理移
      交事宜，且觀之被告任職期間僅2個月，對職務內容仍屬
      適應熟悉階段，自不能排除被告因懈怠或其他因素，而將
      所收取之電費、冷氣費共計259,491元，放置在辦公室抽
      屜內之可能。況承前述，被告於調查站及偵查中所為之自
      白均不得作為證據使用，此外，復查無其他積極證據足以
      證明被告有將上開款項易持有為所有而予以侵占，供己花
      用之事實。故尚不能僅因被告未依上開作業慣例或公庫法
      施行細則第9條規定，遲延繳納所收取之電費、冷氣費入
      公庫，即遽認被告主觀上具有意圖為自己不法所有之意圖
      ，且客觀上有變更持有為所有之行為，而論以侵占公有財
      物罪。因此，被告辯稱：我將收取之電費放置在辦公室抽
      屜內，我並沒有挪用等語，堪以採信。
六、從而，檢察官對於起訴被告侵占公有財物之犯罪事實，所提
    出之上開證據，不足為被告有罪之積極證明，無從說服本院
    以形成被告有罪之心證，依照前揭法條規定及判例要旨，自
    應為無罪之判決。
七、據上論斷，應依刑事訴訟法第301條第1 項，判決如主文。
本案經檢察官吳宇青到庭執行職務。
中    華    民    國    95    年    1     月    2     日
                  刑事第二庭    審判長法  官  林明山
                                      法  官  陳嘉年
                                      法  官  蘇錦秀
以上正本證明與原本無異。
如不服本判決，應於判決送達後10日內，向本院提出上訴狀。
                                      書記官  陳蒼仁
中    華    民    國    95    年    1    月     6    日
附表：
┌──┬──────┬────────┬──────────────┬──────┐
│編號│日     期   │ 科       目    │ 摘                要       │收取金額    │
│    │            │                │                            │（新台幣）  │
├──┼──────┼────────┼──────────────┼──────┤
│ 1  │92.10.2日   │南館市場電費    │陳桂蘭等51戶92年5、6、8月份 │51,371元    │
├──┼──────┼────────┼──────────────┼──────┤
│ 2  │92.10.3日   │南館市場電費    │張淑芬等16戶92年8月份       │26,929元    │
├──┼──────┼────────┼──────────────┼──────┤
│ 3  │92.10.17日  │南館市場電費    │陳景琳等86攤92年8月+補繳43, │285,682元   │
│    │            │                │051元                       │            │
├──┼──────┼────────┼──────────────┼──────┤
│ 4  │92.10.23日  │南館市場電費    │邱蒼松等13戶92年8月份+補繳3,│31,216元    │
│    │            │                │923元                       │            │
├──┼──────┼────────┼──────────────┼──────┤
│ 5  │92.10.27日  │南館市場電費    │南興廟                      │4,470元     │
│    │            │                ├──────────────┼──────┤
│    │            │                │智樂公司                    │5,109元     │
├──┼──────┼────────┼──────────────┼──────┤
│ 6  │92.11.7日   │南館市場電費    │陳蘭桂等147戶92年9月份+補繳 │121,550元   │
│    │            │                │18,014元                    │            │
├──┼──────┼────────┼──────────────┼──────┤
│ 7  │92.11.24日  │南館市場電費    │南興廟                      │2,679元     │
│    │            │                ├──────────────┼──────┤
│    │            │                │陳景琳等19戶92年9月份+補繳4 │18,642元    │
│    │            │                │,653元                      │            │
├──┼──────┼────────┼──────────────┼──────┤
│ 8  │92.11.25日  │南館市場電費    │智樂公司                    │4,020元     │
├──┼──────┼────────┼──────────────┼──────┤
│ 9  │92.11.28日  │南館市場電費    │陳蘭桂等111戶92年10月份+補繳│173,110元   │
│    │            │                │21,299元                    │            │
├──┼──────┼────────┼──────────────┼──────┤
│ 10 │92.12.22日  │南館市場電費    │林土木等46戶92年10月份+補繳 │97,123元    │
│    │            │                │5,368元                     │            │
├──┼──────┼────────┼──────────────┼──────┤
│ 11 │92.12.24日  │南館市場電費    │                            │3,061元     │
├──┼──────┼────────┼──────────────┼──────┤
│ 12 │92.12.26日  │南館市場電費    │轉入第二市場（南館）公共用基│360,000元   │
│    │            │                │本分擔電費                  │            │
├──┼──────┼────────┼──────────────┼──────┤
│ 13 │92.12.30    │南館市場電費    │                            │32,103元    │
│    │            │                ├──────────────┼──────┤
│    │            │                │智樂公司                    │3,947元     │
└──┴──────┴────────┴──────────────┴──────┘


司法院資訊處製作；財團法人民間司法改革基金會備份。
